臺灣橋頭地方法院刑事判決
111年度審訴字第413號
公  訴  人  臺灣橋頭地方檢察署檢察官
被      告  張桂英



            洪雅茜


上列被告因傷害案件，經檢察官提起公訴（111年度偵字第9891
號），本院判決如下：
    主  文
本件公訴均不受理。
    理  由
一、公訴意旨詳如附件起訴書所載。
二、按告訴乃論之罪，告訴人於第一審辯論終結前，得撤回告訴
    ，又其告訴經撤回者，法院應諭知不受理之判決，並得不經
    言詞辯論為之，刑事訴訟法第238條第1項、第303條第3款、
    第307條分別定有明文。本件被告張桂英、洪雅茜均因傷害
    案件，經檢察官提起公訴，認均涉犯刑法第277條第1項之傷
    害罪，依同法第287條前段規定須告訴乃論，茲據雙方調解
    成立，告訴人兼被告張桂英、洪雅茜均於本院第一審辯論終
    結前，具狀撤回告訴，有調解筆錄1份、撤回告訴聲請狀2份
    在卷可參，依照前開法條之規定，本件自均應諭知不受理，
    並不經言詞辯論為之。
三、據上論斷，應依刑事訴訟法第303條第3款、第307條，判決
    如主文。
中　　華　　民　　國　　111 　年　　10　　月　　19　　日
                 刑事第五庭    審判長法  官  林永村
                                     法  官  黃志皓
                                     法　官  黃逸寧
以上正本證明與原本無異。
如不服本判決應於收受送達後20日內向本院提出上訴書狀，並應
敘述具體理由；如未敘述上訴理由者，應於上訴期間屆滿後20日
內向本院補提理由書（均須按他造當事人之人數附繕本）「切勿
逕送上級法院」。
中　　華　　民　　國　　111 　年　　10　　月　　19　　日
　　　　　　　　　　　　　　　　　  書記官  鄭珓銘
附件：
臺灣橋頭地方檢察署檢察官起訴書
                                     111年度偵字第9891號
　　被　　　告　張桂英　女　73歲（民國00年0月0日生）
　　　　　　　　　　　　住○○市○○區○○街00巷000弄0號
　　　　　　　　　　　　國民身分證統一編號：Z000000000號
　　　　　　　　洪雅茜　女　48歲（民國00年0月00日生）
　　　　　　　　　　　　住○○市○○區○○路000○00號
　　　　　　　　　　　　國民身分證統一編號：Z000000000號
上列被告因傷害案件，已經偵查終結，認應提起公訴，茲將犯罪
事實及證據並所犯法條分敘如下：
　　　　犯罪事實
一、張桂英、洪雅茜2人均在楠梓公有市場擺設攤位營業，雙方
    前因妨害名譽訴訟而有嫌隙。於民國110年11月28日12時31
    分許，在高雄市楠梓區楠梓路公有市場內，因洪雅茜持手機
    對張桂英錄影2人發生糾紛，張桂英、洪雅茜2人各別基於傷
    害之犯意，雙方徒手互毆，致張桂英受有頭部外傷疑腦震盪
    、頸部挫傷之傷害；致洪雅茜受有右側前胸壁紅腫挫傷、右
    側後胸壁紅腫挫傷、右側前臂疼痛挫傷之傷害。
二、案經張桂英、洪雅茜訴由高雄市政府警察局楠梓分局報告偵
    辦。
　　　　證據並所犯法條
一、證據清單與待證事實：
編號 證 據 名 稱　　　　　 待 證 事 實　　　　　 一 被告張桂英於警詢及偵查中之供述 否認犯行，辯稱：伊沒有打對方，伊只是阻止對方用手機拍攝，伊出手撥她手機，對方就出手打伊云云 二 被告洪雅茜於警詢及偵查中之供述 否認犯行，辯稱：是對方打伊，伊沒有動手云云 三 告訴人張桂英於警詢及偵查中之指訴、健仁醫院乙種診斷證明書 證明被告洪雅茜之犯罪事實 四 告訴人洪雅茜於警詢及偵查中之指訴、健仁醫院乙種診斷證明書 證明被告張桂英之犯罪事實 五 現場監視器影像截圖 證明被告2人在上開時地徒手互毆之事實 
二、核被告2人所為，各係犯刑法第277條第1項之傷害罪嫌。
三、依刑事訴訟法第251條第1項提起公訴。
　　此　  致
臺灣橋頭地方法院
中　　華　　民　　國　 111　　年　　7 　　月　　26　　日
                              檢　察　官  靳 隆 坤
本件正本證明與原本無異
中　　華　　民　　國　 111　　年　　8 　　月　　2 　　日
                              書  記  官  孫 志 偉
附錄本案所犯法條全文
中華民國刑法第277條
傷害人之身體或健康者，處 5 年以下有期徒刑、拘役或 50 萬
元以下罰金。
犯前項之罪，因而致人於死者，處無期徒刑或 7 年以上有期徒
刑；致重傷者，處 3 年以上 10 年以下有期徒刑。